【裁判字號】    92,親,2
【裁判日期】    920227
【裁判案由】    確認親子關係存在
【裁判全文】
台灣台北地方法院民事判決  九十二年度親字第二號
    原      告  乙○○
    被      告  甲○○
    法定代理人  賴清滿
右當事人間確認親子關係存在事件，本院判決如左：
    主      文
原告之訴駁回。
訴訟費用由原告負擔。
    事      實
甲、原告方面：
  一、聲明：確認兩造間親子關係存在。
  二、陳述：原告為被告之生父，有台大醫院基因醫學部血緣鑑定報告書及診斷證明
      書可證，為此訴請確認兩造間有親子關係存在。
  三、證據：提出戶籍謄本、台大醫院基因醫學部血緣鑑定報告書及診斷證明書等件
      為證。
乙、被告方面：本件未經言詞辯論，故無被告聲明陳述可資記載。
    理      由
一、按妻之受胎係在婚姻關係存續中者，民法第一千零六十三條第一項，推定其所生
    子女為婚生子女，受此推定之子女，惟受胎期間內未與妻同居之夫，得依同條第
    二項之規定以訴否認之，如夫未提起否認之訴，或雖提起而未受有勝訴之確定判
    決，則該子女在法律上不能不認為夫之婚生子女，無論何人，皆不得為反對之主
    張。又妻之受胎係在婚姻關係存續中者，夫縱在受胎期間內未與其妻同居，妻所
    生子女依民法第一千零六十三條第一項規定，亦推定為夫之婚生子女，在夫妻之
    一方依同條第二項規定提起否認之訴，得有勝訴之確定判決以前，無論何人皆不
    得為反對之主張，與妻通姦之男子自不得出而認領。最高法院二十三年上字第三
    四七三號、七十五年台上字第二０七一號分別著有判例可參。
二、本件原告主張其為被告生父之事實，固據提出台大醫院基因醫學部血緣鑑定報告
    書及診斷證明書等件為證，惟查被告係其生母賴清滿與吳富生婚姻關係存續中受
    胎所生之子，戶籍上亦登記被告為吳富生之子，有戶籍謄本一份在卷足憑，依上
    開說明，在吳富生提起否認子女之訴獲勝訴判決確定前，被告在法律上不能不認
    為吳富生之婚生子，無論何人，皆不得為反對之主張，縱令原告與被告確有血緣
    關係，原告亦不得出而提起確認親子關係存在之訴，換言之，被告必先經由訴訟
    程序以否定其與吳富生間之親子關係得勝訴確定判決後，原告始可提起確認兩造
    間親子關係存在之訴（又吳富生雖已歿，惟被告仍可以吳富生之繼承人為對造而
    起訴否認其與吳富生間之親子關係，附此敘明）。
三、從而，原告訴請確認兩造間親子關係存在之訴，為顯無理由，爰不經言詞辯論，
    逕以判決駁回之。
四、結論：原告之訴為顯無理由，依民事訴訟法第二百四十九條第二項、第七十八條
    判決如主文。
中      華      民      國    九十二    年      二      月    二十七    日
                                        家事法庭法      官  張競文
右為正本係照原本作成
如對本判決上訴，須於判決送達後廿日內向本院提出上訴狀
中      華      民      國    九十二    年      二      月    二十七    日
                                                法院書記官  曾秋月


司法院資訊處製作；財團法人民間司法改革基金會備份。
